ortografia/afijos/afijos.txt
FLAG UTF-8 # Indica que las reglas de este fichero están en formato UTF-8
SFX X ebir      ibiendo    ebir
SFX X ebir      ibiéndose  ebir
SFX X emir      imiendo    emir
SFX X emir      imiéndose  emir
SFX X eguir     iguiendo   eguir
SFX X eguir     iguiéndose eguir
SFX X estir     istiendo   estir
SFX X estir     istiéndose estir
SFX X ecir      iciendo    ecir
SFX X ecir      iciéndose  ecir
SFX X eír       iendo      eír
SFX X eír       iéndose    eír
SFX X ír        yendo      oír
SFX X ír        yéndose    oír
SFX X r         endo       ucir
SFX X r         éndose     ucir
SFX X r         endo       irir
SFX X r         éndose     irir
#
# Formas impersonales o pasivas con 'se', terminación -er, -ir
#
SFX X 0         se        [eií]r

# Conjugación de participios pasados regulares (y concordancias género/número).
SFX D Y 12
SFX D r         do        [aií]r
SFX D r         dos       [aií]r
SFX D r         da        [aií]r
SFX D r         das       [aií]r
SFX D er        ido       [^aeo]er
SFX D er        ído       [aeo]er
SFX D er        idos      [^aeo]er
SFX D er        ídos      [aeo]er
SFX D er        ida       [^aeo]er
SFX D er        ída       [aeo]er
SFX D er        idas      [^aeo]er
SFX D er        ídas      [aeo]er

# Nombres/adjetivos masculinos que aceptan femenino y sus plurales
SFX G Y 18
SFX G e         a         [^u]e         # congregante/a
SFX G que       ca        que           # cacique/ca
SFX G o         a         o             # académico/a
SFX G 0         a         [dlrz]        # huésped/a, bedel/a, etc.
SFX G án        ana       án            # bausán/ana
SFX G ín        ina       ín            # benjamín/ina
SFX G ón        ona       ón            # bufón/ona
SFX G és        esa       és            # burgués/esa
SFX G ós        osa       ós            # semidiós/a
SFX G e         as        [^u]e         # congregante/as
SFX G que       cas       que           # cacique/cas
SFX G o         as        o             # académico/as
SFX G 0         as        [dlrz]        # bedel/as, expendedor/as, aprendiz/as
SFX G án        anas      án            # bausán/anas
SFX G ín        inas      ín            # benjamín/inas
SFX G ón        onas      ón            # bufón/onas
SFX G és        esas      és            # burgués/esas
SFX G ós        osas      ós            # semidiós/osas

# Nombres/adjetivos masculinos y femeninos que aceptan plural
SFX S Y 31
SFX S 0         s         [aáceéfgiíkmoóptuúw] # ábaco/s, abecé/s, etc.
SFX S 0         es        [bdhíjlrúxy]   # abad/es, ababol/es, etc.
SFX S 0         es        [^áeéíóú]n     # can/es
SFX S 0         es        [^áéíóú]s      # as/es
SFX S án        anes      án             # ademán/anes
SFX S én        enes      én             # almacén/enes
SFX S ín        ines      ín             # alamín/ines
SFX S ón        ones      ón             # abejón/ones
SFX S ún        unes      ún             # común/unes
SFX S ás        ases      ás             # mandamás/ases
SFX S és        eses      és             # albanés/eses
SFX S ís        ises      ís             # anís/ises
SFX S ós        oses      ós             # adiós/oses
SFX S ús        uses      ús             # autobús/uses
SFX S 0         es        [^dgmv]en      # bien/es
SFX S orden     órdenes   orden          # desorden/órdenes
SFX S agen      ágenes    agen           # imagen/ágenes
SFX S argen     árgenes   argen          # margen/árgenes
SFX S igen      ígenes    igen           # aborigen/ígenes
SFX S irgen     írgenes   irgen          # virgen/írgenes
SFX S amen      ámenes    amen           # certamen/ámenes
SFX S armen     ármenes   armen          # carmen/ármenes
SFX S emen      émenes    emen           # semen/émenes
SFX S ermen     érmenes   ermen          # germen/érmenes
SFX S imen      ímenes    imen           # himen/ímenes
SFX S omen      ómenes    omen           # abdomen/ómenes
SFX S olmen     ólmenes   olmen          # dolmen/ólmenes
SFX S umen      úmenes    umen           # albumen/úmenes
SFX S ulmen     úlmenes   ulmen          # culmen/úlmenes
SFX S oven      óvenes    oven           # joven/óvenes
SFX S z         ces       z              # luz/ces

# Verbos en infinitivo con clíticos de objeto directo en 3ª persona, singular
# y plural; en posición enclítica.
#
SFX À Y 4
SFX À 0         la        r
SFX À 0         lo        r
SFX À 0         las       r
SFX À 0         los       r

# Verbos en infinitivo con clíticos de objeto directo o indirecto en
# 1ª y 2ª persona, singular y plural; en posición enclítica.
#
SFX Á Y 4
SFX Á 0         me        r
SFX Á 0         te        r
SFX Á 0         nos       r
SFX Á 0         os        r

# Verbos en infinitivo con clíticos de objeto indirecto en 3ª persona,
# singular y plural; en posición enclítica.
#
SFX Â Y 2
SFX Â 0         le        r
SFX Â 0         les       r

# Verbos en infinitivo con clíticos de objeto directo e indirecto en 1ª, 2ª y
# 3ª persona, singular y plural; en posición enclítica.
#
SFX Ã Y 80
SFX Ã ar        ármela    ar
SFX Ã ar        ármelo    ar
SFX Ã ar        ármelas   ar
SFX Ã ar        ármelos   ar
SFX Ã ar        ártela    ar
SFX Ã ar        ártelo    ar
SFX Ã ar        ártelas   ar
SFX Ã ar        ártelos   ar
SFX Ã ar        ársela    ar
SFX Ã ar        árselo    ar
SFX Ã ar        árselas   ar
SFX Ã ar        árselos   ar
SFX Ã ar        árnosla   ar
SFX Ã ar        árnoslo   ar
SFX Ã ar        árnoslas  ar
SFX Ã ar        árnoslos  ar
SFX Ã ar        árosla    ar
SFX Ã ar        ároslo    ar
SFX Ã ar        ároslas   ar
SFX Ã ar        ároslos   ar
SFX Ã er        érmela    er
SFX Ã er        érmelo    er
SFX Ã er        érmelas   er
SFX Ã er        érmelos   er
SFX Ã er        értela    er
SFX Ã er        értelo    er
SFX Ã er        értelas   er
SFX Ã er        értelos   er
SFX Ã er        érsela    er
SFX Ã er        érselo    er
SFX Ã er        érselas   er
SFX Ã er        érselos   er
SFX Ã er        érnosla   er
SFX Ã er        érnoslo   er
SFX Ã er        érnoslas  er
SFX Ã er        érnoslos  er
SFX Ã er        érosla    er
SFX Ã er        éroslo    er
SFX Ã er        éroslas   er
SFX Ã er        éroslos   er
SFX Ã ir        írmela    ir
SFX Ã ir        írmelo    ir
SFX Ã ir        írmelas   ir
SFX Ã ir        írmelos   ir
SFX Ã ir        írtela    ir
SFX Ã ir        írtelo    ir
SFX Ã ir        írtelas   ir
SFX Ã ir        írtelos   ir
SFX Ã ir        írsela    ir
SFX Ã ir        írselo    ir
SFX Ã ir        írselas   ir
SFX Ã ir        írselos   ir
SFX Ã ir        írnosla   ir
SFX Ã ir        írnoslo   ir
SFX Ã ir        írnoslas  ir
SFX Ã ir        írnoslos  ir
SFX Ã ir        írosla    ir
SFX Ã ir        íroslo    ir
SFX Ã ir        íroslas   ir
SFX Ã ir        íroslos   ir
SFX Ã 0         mela      ír
SFX Ã 0         melo      ír
SFX Ã 0         melas     ír
SFX Ã 0         melos     ír
SFX Ã 0         tela      ír
SFX Ã 0         telo      ír
SFX Ã 0         telas     ír
SFX Ã 0         telos     ír
SFX Ã 0         sela      ír
SFX Ã 0         selo      ír
SFX Ã 0         selas     ír
SFX Ã 0         selos     ír
SFX Ã 0         nosla     ír
SFX Ã 0         noslo     ír
SFX Ã 0         noslas    ír
SFX Ã 0         noslos    ír
SFX Ã 0         osla      ír
SFX Ã 0         oslo      ír
SFX Ã 0         oslas     ír
SFX Ã 0         oslos     ír

# Verbos regulares e irregulares de presente en gerundio, con clíticos de
# objeto directo en 3ª persona, singular y plural; en posición enclítica.
#
SFX Ä Y 16
SFX Ä ar        ándola    ar
SFX Ä ar        ándolo    ar
SFX Ä ar        ándolas   ar
SFX Ä ar        ándolos   ar
SFX Ä er        iéndola   [^aeo]er
SFX Ä er        iéndolo   [^aeo]er
SFX Ä er        iéndolas  [^aeo]er
SFX Ä er        iéndolos  [^aeo]er
SFX Ä er        yéndola   [aeo]er
SFX Ä er        yéndolo   [aeo]er
SFX Ä er        yéndolas  [aeo]er
SFX Ä er        yéndolos  [aeo]er
SFX Ä r         éndola    ir
SFX Ä r         éndolo    ir
SFX Ä r         éndolas   ir
SFX Ä r         éndolos   ir

# Verbos regulares e irregulares de presente en gerundio, con clíticos de
# objeto directo o indirecto en 1ª y 2ª persona, singular y plural; en
# posición enclítica.
#
SFX Å Y 16
SFX Å ar        ándome    ar
SFX Å ar        ándote    ar
SFX Å ar        ándonos   ar
SFX Å ar        ándoos    ar
SFX Å er        iéndome   [^aeo]er
SFX Å er        iéndote   [^aeo]er
SFX Å er        iéndonos  [^aeo]er
SFX Å er        iéndoos   [^aeo]er
SFX Å er        yéndome   [aeo]er
SFX Å er        yéndote   [aeo]er
SFX Å er        yéndonos  [aeo]er
SFX Å er        yéndoos   [aeo]er
SFX Å r         éndome    ir
SFX Å r         éndote    ir
SFX Å r         éndonos   ir
SFX Å r         éndoos    ir

# Verbos regulares e irregulares de presente en gerundio, con clíticos de
# objeto indirecto en 3ª persona, singular y plural; en posición enclítica.
#
SFX Æ Y 8
SFX Æ ar        ándole    ar
SFX Æ ar        ándoles   ar
SFX Æ er        iéndole   [^aeo]er
SFX Æ er        iéndoles  [^aeo]er
SFX Æ er        yéndole   [aeo]er
SFX Æ er        yéndoles  [aeo]er
SFX Æ r         éndole    ir
SFX Æ r         éndoles   ir

# Verbos regulares e irregulares de presente en gerundio, con clíticos de
# objeto directo e indirecto en 1ª, 2ª y 3ª persona, singular y plural; en
# posición enclítica.
#
SFX Ç Y 60
SFX Ç ar        ándomela    ar
SFX Ç ar        ándomelo    ar
SFX Ç ar        ándomelas   ar
SFX Ç ar        ándomelos   ar
SFX Ç ar        ándotela    ar
SFX Ç ar        ándotelo    ar
SFX Ç ar        ándotelas   ar
SFX Ç ar        ándotelos   ar
SFX Ç ar        ándosela    ar
SFX Ç ar        ándoselo    ar
SFX Ç ar        ándoselas   ar
SFX Ç ar        ándoselos   ar
SFX Ç ar        ándonosla   ar
SFX Ç ar        ándonoslo   ar
SFX Ç ar        ándonoslas  ar
SFX Ç ar        ándonoslos  ar
SFX Ç ar        ándoosla    ar
SFX Ç ar        ándooslo    ar
SFX Ç ar        ándooslas   ar
SFX Ç ar        ándooslos   ar
SFX Ç er        iéndomela   er
SFX Ç er        iéndomelo   er
SFX Ç er        iéndomelas  er
SFX Ç er        iéndomelos  er
SFX Ç er        iéndotela   er
SFX Ç er        iéndotelo   er
SFX Ç er        iéndotelas  er
SFX Ç er        iéndotelos  er
SFX Ç er        iéndosela   er
SFX Ç er        iéndoselo   er
SFX Ç er        iéndoselas  er
SFX Ç er        iéndoselos  er
SFX Ç er        iéndonosla  er
SFX Ç er        iéndonoslo  er
SFX Ç er        iéndonoslas er
SFX Ç er        iéndonoslos er
SFX Ç er        iéndoosla   er
SFX Ç er        iéndooslo   er
SFX Ç er        iéndooslas  er
SFX Ç er        iéndooslos  er
SFX Ç r         éndomela    ir
SFX Ç r         éndomelo    ir
SFX Ç r         éndomelas   ir
SFX Ç r         éndomelos   ir
SFX Ç r         éndotela    ir
SFX Ç r         éndotelo    ir
SFX Ç r         éndotelas   ir
SFX Ç r         éndotelos   ir
SFX Ç r         éndosela    ir
SFX Ç r         éndoselo    ir
SFX Ç r         éndoselas   ir
SFX Ç r         éndoselos   ir
SFX Ç r         éndonosla   ir
SFX Ç r         éndonoslo   ir
SFX Ç r         éndonoslas  ir
SFX Ç r         éndonoslos  ir
SFX Ç r         éndoosla    ir
SFX Ç r         éndooslo    ir
SFX Ç r         éndooslas   ir
SFX Ç r         éndooslos   ir
